臺灣高雄地方法院刑事判決　　　　　　　94年度易字第1936號
公　訴　人　臺灣高雄地方法院檢察署檢察官黃雯麗
被　　　告　甲○○
　　　　　　　　　　4號
上列被告因竊盜等案件，經檢察官提起公訴（94年度偵字第13434
號），被告於本院準備程序為有罪之陳述，本院合議庭裁定改用
簡式審判程序，由受命法官獨任審理，本院判決如下：
    主  文
甲○○踰越牆垣及安全設備竊盜，處有期徒刑壹年貳月。緩刑肆
年。扣案之全罩式安全帽壹頂、藍色雨衣壹件均沒收。
    事　實
一、甲○○基於意圖為自己不法所有之犯意，於民國94年5 月18
    日中午12時許，踰越高雄市三民區○○○路364 巷9 弄2 號
    之牆垣侵入乙○○所有之建築物附連圍繞之土地，並利用一
    樓客廳落地窗之安全設備未上鎖之機會，踰越窗戶進入乙○
    ○住宅二樓，竊取乙○○所有皮包內之華南商業銀行存摺1
    本（戶名：黃意明，帳號000000000000號，含提款卡、原始
    密碼卡各1 張)、 玉山商業銀行存摺1 本（戶名：李素貞，
    帳號0000000000000 號，含提款卡、原始密碼卡各1 張），
    得手後又基於詐欺之概括犯意，旋即持乙○○所有之玉山銀
    行及華南銀行提款卡信託信用卡，至高雄市三民區○○○路
    附近某提款機輸入上開2 張提款卡之原始密碼，變更密碼為
    123456後，自94年5 月18日起至同年5 月31日凌晨某時止，
    連續在高雄市三民區○○○○○道明中學、澄清湖門口、大
    昌路玉山銀行及大眾銀行、華南銀行前等處之提款機，以不
    正方法，輸入變更後之密碼，盜領乙○○之存款，分別盜領
    玉山商業銀行存款新台幣（下同）50萬元，華南商業銀行存
    款120 萬元。嗣乙○○於93年5 月31日上午發覺上開存摺、
    提款卡失竊，乃報警調閱提款機監視錄影帶，為警於同年6
    月8 日下午3 時12分許，在甲○○位於高雄市三民區○○○
    路364 巷9 弄4 號住處搜索扣得盜領之贓款50萬元 (業經發
    還乙○○)、 甲○○盜領存款時用以掩飾身分所穿之全罩式
    安全帽1 頂，並另於高雄市○○區○○路537 巷18號騎樓，
    起出其盜領時為掩飾身分所穿之藍色雨衣1 件。
二、案經乙○○訴請高雄市政府警察局三民第二分局報告臺灣高
    雄地方法院檢察署檢察官偵查起訴。
    理  由
一、按除被告所犯為死刑、無期徒刑、最輕本刑為3 年以上有期
    徒刑之罪或高等法院管轄第一審案件者外，於法院行準備程
    序進行中，被告先就被訴事實為有罪之陳述時，審判長得告
    知被告簡式審判程序之旨，並聽取當事人、代理人、辯護人
    及輔佐人之意見後，裁定進行簡式審判程序；簡式審判程序
    之證據調查，不受刑事訴訟法第159 條第1 項、第161 條之
    2 、第161 條之3 、第163 條之1 及第164 條至第170 條規
    定之限制；刑事訴訟法第273 條之1 第1 項、第273 條之2
    分別定有明文。本件業經本院依前開規定裁定適用簡式審判
    程，合先敘明。
二、上揭事實，業據被告甲○○於本院審理中坦承不諱，並經被
    害人乙○○於警詢中指訴綦詳，告訴人乙○○出具之贓物領
    據1 紙、玉山商業銀行第0000000000000 號帳戶交易資料查
    詢單3 紙、高雄市三民區○○○路57號前自動提款機監錄畫
    面影本3 張、高雄市○○區○○路與大豐路口 (玉山銀行)
    前監錄畫面影本4 張附卷可稽。足證被告之自白確與事實相
    符，堪信為真實。本件事證明確，被告犯行洵堪認定。
三、查被告係逾越高雄市三民區○○○路364 巷9 弄2 號之牆垣
    及客廳窗戶而侵入乙○○住宅，被告竊取被害人乙○○財物
    之行為，係犯刑法第321 條第1 項第2 款之踰越牆垣及安全
    設備竊盜罪。按踰越牆垣及安全設備入內行竊，則其無故侵
    入住宅或建築物之行為，已包括在該加重竊盜罪中，不得再
    論以刑法第306 條之罪（參見最高法院27年上字第1887號判
    例意旨及台灣高等法院91年度上訴字第2624號判決、台灣高
    等法院高雄分院93年度上易字第499 號、90年度上易字第16
    56號判決意旨可資參照）。惟因蒞庭公訴人認此部分與起訴
    部分之加重竊盜犯行有牽連犯之裁判上一罪關係，故不另為
    無罪之諭知。被告持竊得之被害人乙○○之提款卡至自動櫃
    員機領取現金之行為，係犯刑法第339 條之2 之不正使用自
    動付款設備取財罪。被告自94年5 月18日起至94年5 月30日
    凌晨止以不正方法使用自動付款設備取財之行為，時間緊接
    、觸犯基本構成要件相同之罪名，顯均係基於概括犯意反覆
    為之，為連續犯，應論以連續以不正使用自動付款設備取財
    罪一罪，並加重其刑。被告所犯上開踰越牆垣及安全設備竊
    盜罪、連續以不正使用自動付款設備取財罪間，有方法、目
    的之牽連關係，應依刑法第55條後段規定，從一重論以踰越
    牆垣及安全設備竊盜罪。蒞庭公訴人就原公訴人僅起訴被告
    係犯刑法第320 條第1 項普通竊盜罪，業已當庭更正為係犯
    刑法第321 條第1 項第2 款，基於檢察一體，本院自無庸另
    行變更起訴法條，併此敘明。爰審酌被告正值青壯，不思以
    勞力營生，竟竊取他人財物及以不正方式使用自動付款設備
    取財，影響社會及交易秩序，詐得財物之價值非微，惟念其
    犯罪後坦承犯行，態度尚稱良好等一切情狀，量處如主文所
    示之刑，以資警惕。乂查被告素行良好，前未曾犯罪受有期
    徒刑以上刑之宣告，且犯後坦承所有犯行，事後業已被害人
    就民事損害賠償達成和解，有和解筆錄在卷可查，因認暫不
    執行其刑為當，故併予以宣告緩刑4 年，以啟自新。
四、扣案之全罩式安全帽壹頂、藍色雨衣壹件係掩飾以不正方式
    使用自動付款設備取財案件所用之物，業據被告供明在卷，
    併依刑法第38條第1 項第2 款規定，宣告沒收。至於扣案其
    他物品短褲、短衣、拖鞋乃被告一般穿著之衣物，尚難認係
    供犯罪所用；另按刑法38條第1 項第3 款所規定，因犯罪所
    得之物得沒收者，依同法條第3 項前段規定，以屬於犯人者
    為限，始得沒收之。如第三人對於該物在法律上得主張權利
    請求返還者，因其所有權不屬於被告，即不在得沒收之列（
    最高法院86年台非字第235 號判決意旨參照）。本案另扣案
    龍麒麟血玉石項鍊、手鍊各1 條、方向盤鎖1 個，係被告以
    不正方式使用自動付款設備取財後所得之贓物變得之財物，
    依刑法第349 條第3 項仍以贓物論，則上開物品依民法第
    949 條被害人得依法請求返還，自不在刑法第38條第1 項第
    3 款所規定得沒收之列（參見台灣高等法院高雄分院89年度
    上訴字第1498號判決意旨），併此敘明。
據上論斷，應依刑事訴訟法第273 條之1 、第299 條第1 項前段
，刑法第321 條第1 項第2 款、第339 條之2 、第56條、第55條
、第38條第1 項第2 款、第74條第1 款，罰金罰鍰提高標準條例
第1 條前段，判決如主文。
本案經檢察官黃雯麗到庭執行職務。
中　　華　　民　　國　　94　　年　　12　　月　　13　　日
                  鳳山刑事第二庭   法  官  廖建瑜
以上正本證明與原本無異。
如不服本判決，應於收受送達後10日內向本院提出上訴書狀。
中　　華　　民　　國　　94　　年　　12　　月　　13　　日
　　　　　　　　　　　　　　       書記官  張家榮
中華民國刑法第321條
犯竊盜罪而有左列情形之一者，處 6 月以上、 5 年以下有期徒
刑：
一  於夜間侵入住宅或有人居住之建築物、船艦或隱匿其內而犯
    之者。
二  毀越門扇、牆垣或其他安全設備而犯之者。
三  攜帶兇器而犯之者。
四  結夥三人以上而犯之者。
五  乘火災、水災或其他災害之際而犯之者。
六  在車站或埠頭而犯之者。
前項之未遂犯罰之。
中華民國刑法第339條之2
意圖為自己或第三人不法之所有，以不正方法由自動付款設備取
得他人之物者，處 3 年以下有期徒刑、拘役或 1 萬元以下罰金
。
以前項方法得財產上不法之利益或使第三人得之者，亦同。
